臺灣板橋地方法院刑事判決　　　　　　　94年度易字第808 號
公　訴　人　臺灣板橋地方法院檢察署檢察官
被　　　告　甲○○
上列被告因竊盜案件，經檢察官提起公訴（94年度偵字第9800號
），本院改依簡式審理程序，判決如下：
    主  文
甲○○連續攜帶兇器竊盜，累犯，處有期徒刑捌月。
扣案之T型扳手壹支沒收。
    事  實
一、甲○○前曾因竊盜案件，經本院於民國（下同）92年2 月24
    日以92年度板簡字第99號判決，判處有期徒刑4 月確定，接
    續前案執行至93年7 月31日執行完畢。其猶不知悛悔，仍基
    於意圖為自己不法所有之概括犯意，於94年6 月4 日上午9
    時許，在臺北縣三重市○○○路139 號前，持自己所有客觀
    上可供作為兇器之T 型扳手1 支，竊取丁○○所有而由乙○
    ○所管理之車牌號碼為HPI-985 號重型機車1 輛，得手後，
    供己騎乘使用；復承前之不法所有之概括犯意，於同日上午
    9 時40分許，騎乘前揭竊得之機車搭載不知情之廖哲緯（廖
    男業經檢察官為不起訴處分在案），行經臺北縣蘆洲市○○
    路與五華街大台北菜市場時，見丙○○所有車牌號碼為CHU-
    672 號重型機車停放該處，即趁丙○○不注意之際，徒手竊
    取丙○○所有置放於前揭重型機車置物箱內之女用黑色皮包
    乙只（內有現金新臺幣13093 元、國民身分證1 張、駕駛執
    照1 張、中國信託商業銀行信用卡2 張、美商花旗銀行信用
    卡2 張、匯豐銀行信用卡1 張、慶豐銀行信用卡1 張、聯邦
    銀行信用卡1 張及陽信商業銀行金融卡2 張等物），得手後
    ，前往臺北縣三重市○○○路○ 段520 號溪美截流站旁之堤
    防上，將前揭竊得之皮包內之現金、國民身分證、駕駛執照
    取出，而將前揭皮包丟棄於草叢，其餘信用卡及金融卡，棄
    置於該溪美截流站旁之污水槽內。迄於同日上午11時30分許
    ，在臺北縣三重市○○路○ 段75巷口為警查獲，並扣得上揭
    甲○○所有持以竊車之T 型扳手1 支及丙○○所有之國民身
    分證、駕駛執照各1 張。復經警於同日上午12時30分許，在
    臺北縣三重市○○○路○ 段520 號前起獲前揭丙○○所有之
    女用黑色皮包1 只。
二、案經被害人呂紹憲、丙○○分別訴由臺北縣政府警察局三重
    分局報請臺灣板橋地方法院檢察署檢察官偵查起訴，本院於
    準備程序進行中，被告就被訴事實為有罪之陳述，經告知被
    告簡式審判程序之旨，並聽取當事人之意見後，裁定進行簡
    式審判程序。
    理  由
一、上開事實，業據被告甲○○於本院準備程序中與審理時皆自
    白不諱，核與被害人呂紹憲、丙○○分別於警詢中各陳述失
    竊之情形大致相符，並有自願受搜索同意書、臺北縣政府警
    察局三重分局搜索扣押筆錄、扣押物品目錄表、被害人丙○
    ○出具之贓物認領單、被害人呂紹憲出具之贓物認領保管單
    、臺北縣政府警察局車輛失竊（尋獲）電腦輸入單、車輛竊
    盜車牌失竊資料個別查詢報表- 查詢車輛認可資料各1 件及
    照片數幀可稽（見臺灣板橋地方法院檢察署94年度偵字第98
    00號偵查卷宗第23至40頁），復有T 型扳手1 支扣案足資佐
    證，是被告上開自白核與事實相符，應堪信實。本件事證明
    確，被告犯行洵堪認定，應予依法論科。
二、按刑法第321 條第1 項第3 款之攜帶兇器竊盜罪，係以行為
    人攜帶兇器竊盜為其加重條件，此所謂兇器，其種類並無限
    制，凡客觀上足對人之生命、身體、安全構成威脅，具有危
    險性之兇器均屬之，且祇須行竊時攜帶此種具有危險性之兇
    器為已足，並不以攜帶之初有行兇之意圖為必要，最高法院
    79年度臺上字第5253號判例可資參照。查被告持以行竊被害
    人乙○○所管理之重型機車1 輛之T 型扳手1 支，為被告犯
    本件竊盜犯行時所攜帶之物，業據被告於本院審理時自承在
    卷（見本院卷宗94年7 月22日審判筆錄第2 頁），而該工具
    係屬金屬材質，且前端呈尖銳狀（見同上偵查卷宗第33頁上
    方之照片1 幀可參），如以之攻擊人體，客觀上顯足以造成
    相當之傷害，堪認具殺傷力而足供兇器之使用。核被告所為
    ，係犯刑法第321 條第1 項第3 款之攜帶兇器竊盜罪。被告
    先後1 次攜帶兇器竊盜犯行（竊取機車部分）及1 次普通竊
    盜犯行（竊取皮包部分），時間緊接，所犯又係基本犯罪構
    成要件相同之罪，顯基於概括犯意而為之，應依刑法第56條
    連續犯之規定，從一情節較重之刑法第321 條第1 項第3 款
    之攜帶兇器竊盜罪論處，並加重其刑。再查被告前有如事實
    欄所示之論罪科刑執行情形，有臺灣高等法院被告前案紀錄
    表1 件在卷可按（附於本院卷內），其於有期徒刑之執行完
    畢後，5 年內再犯本件有期徒刑以上之罪，為累犯，應依法
    遞予加重其刑。爰審酌被告之素行（有前揭臺灣高等法院被
    告前案紀錄表可按）、行竊之次數、所造成之危害及犯後坦
    承犯行態度良好等一切情狀，量處如主文所示之刑，以資儆
    懲。
三、扣案之T 型扳手1 支，係被告所有且為犯本件竊盜犯行所攜
    以使用之工具，業據被告於本院審理時自承明確，應依刑法
    第38條第1 項第2 款之規定宣告沒收。
據上論斷，應依刑事訴訟法第273 條之1 第1 項、第299 條第1
項、刑法第56條、第321 條第1 項第3 款、第38條第1 項第2 款
、第47條，判決如主文。
本案經檢察官孫治平到庭執行職務。
中　　華　　民　　國　　94　　年　　8 　　月　　11　　日
                    刑事第十五庭  法  官  陳  靜  茹
上正本證明與原本無異
如不服本判決應於送達後10日內向本院提出上訴狀
                                  書記官  廖  美  紅
中　　華　　民　　國　　94　　年　　8 　　月　　15　　日
附錄本案論罪科刑法條全文
刑法第321條
犯竊盜罪而有左列情形之一者，處六月以上五年以下有期徒刑：
  一、於夜間侵入住宅或有人居住之建築物、船艦或隱匿其內而犯之者。
  二、毀越門扇、牆垣或其他安全設備而犯之者。
  三、攜帶兇器而犯之者。
  四、結夥三人以上而犯之者。
  五、乘火災、水災或其他災害之際而犯之者。
  六、在車站或埠頭而犯之者。
前項之未遂犯罰之。
